【裁判字號】    89,上訴,1056
【裁判日期】    890602
【裁判案由】    毒品危害防制條例
【裁判全文】
臺灣高等法院刑事判決                          八十九年度上訴字第一五六號
    上  訴  人
    即  被  告  丁○○
    指定辯護人  本院甲○
右上訴人因違反毒品危害防制條例等案件，不服臺灣基隆地方法院八十八年度訴字第
四九四號，中華民國八十八年十二月三十一日第一審判決（起訴案號：臺灣基隆地方
法院檢察署八十八年度偵字第三五四四號）提起上訴，本院判決如左：
    主  文
上訴駁回。
    事  實
一、丁○○前於民國（下同）八十年五月二十七日因違反麻醉藥品管理條例案件，經
    台灣台北地方法院判處有期徒刑二年六月，於八十二年一月十五日假釋出監，嗣
    於假釋期間，因另違反麻醉藥品管理條例案件，經台灣台北地方法院判處有期徒
    刑六月，於八十三年三月二十一日執行完畢，上開假釋亦因而撤銷，甫於八十四
    年一月三日執行完畢，仍不知悔改。竟基於意圖營利之概括犯意，自八十八年三
    月中旬起至同年五月一日止（其間八十八年三月十八日至同年四月十六日執行觀
    察勒戒之時間應予扣除），以每包（重約０‧六公克）新台幣（下同）一千元之
    代價，先後四次販賣第二級毒品安非他命與丙○○牟利。嗣乙○○因缺乏購買安
    非他命之管道，透過丙○○以0000000000號行動電話與丁○○所使用
    0000000000號行動電話聯絡後，丁○○復基於同一販賣安非他命牟利
    之概括犯意，於八十八年五月十日晚上七時許，由丙○○邀柯建業、乙○○至台
    北縣瑞芳鎮○○○○○路口麵攤等待，由丙○○攜乙○○所交付二萬五千元前往
    丁○○住處附近巷口與丁○○交易，丁○○同時交付安非他命（重約三十四、五
    公克）與丙○○，由丙○○轉交乙○○。迨八十八年五月二十五日晚上五時十分
    許，在基隆市○○街三七九巷八七之一號，丙○○因施用第二級毒品安非他命經
    警查獲，供出安非他命來源，而於同年月二十六日下午五時三十分許，經警持臺
    灣基隆地方法院檢察署檢察官核發之搜索票，在丁○○位於台北縣瑞芳鎮○○路
    一０三巷三九號住處查獲。
二、案經基隆市警察局移送臺灣基隆地方法院檢察署檢察官偵查起訴。
    理  由
一、訊據被告丁○○矢口否認有何販賣第二級毒品安非他命之犯行，辯稱：其並未販
  賣安非他命與丙○○、乙○○，其與丙○○已一段時間未聯絡，最近丙○○有向
    他借車、借錢、介紹工作以及談信用貸款之事，故聯絡頻繁。又其原所使用00
    00000000號行動電話於今年三月停用，尚欠一萬多元電話費未復機。另
    其於今年三、四月間在勒戒中，不可能販賣安非他命與丙○○云云。經查：
（一）右開事實，業據證人丙○○於警訊、偵查、原審及柯建業於偵查、原審中證述
      明確。其中關於五月十日販賣該次，證人丙○○稱：是乙○○託其向被告買安
      非他命，以其0000000000號行動電話打給被告000000000
      0號行動電話聯絡後，被告說在四腳亭大埔路上巷口一個麵攤等，柯建業、乙○○則在旁邊等，其自己去拿安非他命回來轉交他們（見三五二四號偵查卷第
      五、十一頁、原審卷第二十三、二十四頁），證人柯建業稱：當天為乙○○找
      其說想買安非他命，其乃打電話給丙○○，然後一起到丙○○家去。丙○○以
      其行動電話與被告聯絡後，他們三人即一起出門。丙○○叫他們二人在四腳亭
      的麵攤等，由丙○○去拿安非他命，拿回來之後便交給乙○○等情（見三五四
      四號偵查卷第二十一頁），互核相符。另0000000000號行動電話的
      持機人為被告，自八十七年十二月十一日開通以來，現持機人仍為被告，並未
      停機，有遠傳電信股份有限公司八十八年七月三十日傳真資料在卷可稽（見三
      五四四號偵查卷第二十六頁），復參以台灣大哥大股份有限公司八十八年十月
      二十七日傳真所附證人丙○○使用行動電話0000000000號對外聯絡
      之全部通聯紀錄（見原審卷第三十六至九十二頁），鄧志宏使用之00000
      00000號行動電話於八十八年五月一日、同月十日等，與被告使用000
      0000000號行動電話通聯頻繁，而於五月十日晚間自十八時四分四十三
      秒起即有與被告聯絡（見原審卷第五十一頁），亦核與證人丙○○所述最後一
      次自行或介紹乙○○向被告購買安非他命之時間相符。況被告與證人丙○○為
      朋友，尚無仇隙，證人丙○○要無設詞誣陷被告致己涉偽證罪，而迭於警訊、
      偵查及原審審理中均為相同證述之理。
（二）又證人丙○○於原審訊問時證稱：「外面沒賣那麼貴，一兩應該三十六、三十
      七公克，但他只有給三十五公克」、「（問：你肯定在賣二萬五千元時有問他
      有無賺錢？）是在我拿錢給他時，我問他，你賺什麼（台語）他說加減賺，多
      少賺一點，一、二千元沒有賺多（台語）」等語（見原審卷第二十五頁）。查
      安非他命交易價格甚高且得來不易，被告與丙○○僅係普通朋友，與乙○○更
      是毫不相識，此業據被告供承在卷，衡情被告不可能多次無償讓與安非他命與
      丙○○及乙○○，則被告有營利意圖，應灼然至明。
（三）被告雖於八十八年三月十八日至同年四月六日及同年五月二十七日至同年六月
      十五日因施用第二級毒品安非他命於基隆看守所執行觀察勒戒，此有台灣基隆
      看守所八十八年十一月五日基所總字第０二九六０號函附臺灣基隆地方法院檢
      察署檢察官觀察勒戒處分執行指揮書、台灣基隆地方法院檢察署檢察官通知等
      影本在卷可憑（見原審卷第一０六至一一二頁），則其此段時間固應扣除，不
      算入在販賣的時間內，然與其餘販賣與丙○○之時間及與乙○○之時間並無扞
      格。另依前述證人丙○○行動電話對外通聯紀錄，於八十八年五月十日晚間共
      有八通打給被告的紀錄，但尚難以其等聯絡頻繁，前後聯繫的時間甚長，即謂
      其中未談及販賣安非他命情事，而係談論他事，以否定販賣犯行之成立。
    綜上所述，被告所辯無非飾詞卸責之詞，不足採信。事證明確，被告犯行洵堪認
    定，應予依法論科。
二、核被告丁○○所為，係犯毒品危害防制條例第四條第二項之販賣第二級毒品罪。
    被告多次犯行，時間緊接，所犯構成要件相同，顯係基於概括犯意為之，應依連
    續犯規定論以一罪，並依法加重其刑。其因販賣安非他命而持有之低度行為應為
    販賣之高度行為所吸收，不另論罪。又被告前於八十年五月二十七日因違反麻醉
    藥品管理條例案件，經台灣台北地方法院判處有期徒刑二年六月，於八十二年一
    月十五日假釋出監，嗣於假釋期間，因另違反麻醉藥品管理條例案件，經台灣台
    北地方法院判處有期徒刑六月，於八十三年三月二十一日執行完畢後，上開假釋
    亦因而撤銷，甫於八十四年一月三日執行完畢，有台灣高等法院檢察署刑案紀錄
    簡覆表在卷為憑，其於五年內再犯有期徒刑以上之本罪，為累犯，依法遞加重其
    刑。
三、原審本同一見解，適用毒品危害防制條例第四條第二項、刑法第十一條前段、第
    五十六條、第四十七條之規定，並審酌被告前曾多次違反麻醉藥品管理條例前科
    ，猶不知悛悔，再販賣毒品與他人，犯罪後飾詞圖卸責等一切情狀，量處有期徒
    刑七年六月。至販毒所得二萬九千元（二萬五千元及四次各一千元），依毒品危
    害防制條例第十九條第一項規定宣告沒收，如全部或一部不能沒收時，追徵其價
    額或以其財產抵償之。並以查獲之毒品，雖不問屬於犯人與否，沒收銷燬之，毒
    品危害防制條例第十八條第一項前段固有明文，惟並非凡屬毒品而不論其範圍均
    需宣告沒收銷燬之，應僅限於本案論罪扣押之毒品始能沒收，而於被告住處搜扣
    之安非他命僅係殘渣，有搜索扣押證明筆錄在卷可按，顯係被告供己施用，與本
    件販賣毒品罪無涉，故不予宣告沒收銷燬之。經核其認事用法均無違誤，量刑亦
    屬妥適，被告上訴，否認犯罪，為無理由，應予駁回。
據上論斷，應依刑事訴訟法第三百六十八條，判決如主文。
本案經檢察官費玲玲到庭執行職務。
中      華      民      國    八十九    年      六      月      二      日
                              臺灣高等法院刑事第十一庭
                                  審判長法  官  楊  照  男
                                        法  官  楊  炳  禎
                                        法  官  王  詠  寰
右正本證明與原本無異。
如不服本判決應於收受送達後十日內向本院提出上訴書狀，其未敘述上訴之理由者並
得於提起上訴後十日內向本院補提理由書（均須按他造當事人之人數附繕本）。
                                        書記官  駱  麗  君
中      華      民      國     八十九   年       六      月      七     日
附錄：本判決論罪科刑法條全文
毒品危害防制條例第四條第二項：
製造、運輸、販賣第二級毒品者，處無期徒刑或七年以上有期徒刑，得併科新臺幣七
百萬元以下罰金。


司法院資訊處製作；財團法人民間司法改革基金會備份。
